臺灣宜蘭地方法院刑事判決　　　　　　　 96年度訴字第390號
公　訴　人　臺灣宜蘭地方法院檢察署檢察官
被　　　告　甲○○
上列被告因違反毒品危害防制條例案件，經檢察官提起公訴（96
年度毒偵字第250、777、789號）及追加起訴（96年度毒偵字第
951 、1048、1054號），嗣於本院準備程序進行中，被告先就被
訴事實為有罪之陳述，經本院合議庭裁定改行簡式審判程序，判
決如下：
    主  文
甲○○於民國九十五年十二月十三日下午十時許，施用第一級毒
品，處有期徒刑陸月，減為有期徒刑參月；又於九十六年五月二
十六日上午二時二十六分許往前回溯四日內之某時，施用第一級
毒品，處有期徒刑陸月；又於九十六年六月十五日下午四時五十
分許往前回溯四日內之某時，施用第一級毒品，處有期徒刑陸月
；又於九十六年八月二日下午六時二十五分許往前回溯四日內之
某時，施用第一級毒品，處有期徒刑陸月；又於九十六年八月二
十八日下午九時五分許往前回溯四日內之某時，施用第一級毒品
，處有期徒刑陸月；又於九十六年九月十一日下午六時許，施用
第一級毒品，處有期徒刑陸月，扣案海洛因壹包（毛重零點陸捌
壹公克，驗餘淨重零點肆柒壹陸公克）沒收銷燬之，注射針筒壹
支沒收。應執行有期徒刑壹年肆月，扣案海洛因壹包（毛重零點
陸捌壹公克，驗餘淨重零點肆柒壹陸公克）沒收銷燬之，注射針
筒壹支沒收。
    事  實
一、甲○○前因施用毒品案件，經2次觀察勒戒後，均認無繼續
    施用毒品之傾向，由臺灣宜蘭地方法院檢察署檢察官及臺灣
    花蓮地方法院檢察署檢察官，分別於民國92年6月27日、94
    年3月31日，以92年度毒偵字第332、433號及93年度發查毒
    偵字第1號不起訴處分確定，並各於同日執行完畢釋放。
二、詎甲○○猶不知悔改，竟分別基於施用第一級毒品海洛因（
    下稱海洛因）抵癮之犯意，先後為下列行為：
（一）於95年12月10日下午10時許，在宜蘭縣宜蘭市某PUB內，
      以針筒注射之方式，施用海洛因1次，嗣於95年12月13日
      下午11時15分，經警採集尿液送驗結果，呈嗎啡陽性反應
      。
（二）又於96年5月26日上午2時46分許往前回溯4日內之某時，
      在某不詳處所，以同上方式施用海洛因1次，嗣於95年5月
      26 日上午2時46分許，經警採集尿液送驗結果，呈嗎啡陽
      性反應。
（三）又於96年6月15日下午4時50分許往前回溯4日內之某時，
      在某不詳處所，以同上方式施用海洛因1次，嗣於96年6月
      15日下午4時50分許，經警採集尿液送驗結果，呈嗎啡陽
      性反應。
（四）復於96年8月2日下午6時25分許往前回溯4日內之某時，在
      某不詳處所，以同上方式施用海洛因1次，嗣於96年8月2
      日下午6時25 分許，經警採集尿液送驗結果，呈嗎啡陽性
      反應。
（五）再於96年8月28日下午9時5分許往前回溯4日內之某時，在
      宜蘭市某PUB內，以同上方式施用海洛因1次，嗣於96年8
      月28日下午9時5分許，經警採集尿液送驗結果，呈嗎啡陽
      性反應。
（六）另於96年9月11日下午6時許，在宜蘭市宜蘭橋下某遊樂場
      之廁所內，以同上方式將海洛因加水稀釋後以針筒注射之
      方式，施用海洛因1次，嗣經警於96年9月13日上午10時15
      分許，在宜蘭縣羅東鎮○○○路30巷3號2樓內，查獲被告
      所有海洛因1小包（毛重0.681公克，驗餘淨重0.481公克
      ，起訴書誤載為0.5公克）及注射針筒1支，並於96年9月
      13日下午2時30分許，經警採集尿液送驗結果，呈嗎啡陽
      性反應。
三、案經宜蘭縣警察局羅東分局、三星分局及蘇澳分局報告臺灣
    宜蘭地方法院檢察署檢察官偵查起訴及追加起訴。
    理  由
一、訊據被告甲○○於本院審理中，對於上開犯行均坦承不諱，
    且其為警先後於95年12月13日下午11時15分許、96年5月26
    日上午2時46分許、96年6月15日下午4時50分許、96年8月2
    日下午6時25分許、96年8月28日下午9時5分許、96年9月13
    日下午2時30分許採集其尿液送鑑定之結果，均呈嗎啡陽性
    反應，此有宜蘭縣警察局三星分局偵辦違反毒品條例案件尿
    液編號對照表影本2紙、宜蘭縣警察局羅東分局毒品案犯嫌
    尿液採取送驗姓名、編號對照表影本2紙、宜蘭縣警察局刑
    警大隊偵辦各類毒品案件犯罪嫌疑尿液送驗編號、姓名對照
    表影本1紙、宜蘭縣警察局羅東分局查獲毒品案件嫌疑人尿
    檢體編號、姓名對照表影本1紙、慈濟大學濫用藥物檢驗中
    心出具之檢驗總表影本6紙附卷可參。又扣案之白色粉末1小
    包（毛重0.681公克）經送請交通部民用航空局航空醫務中
    心鑑定之結果，具海洛因等成分，驗餘淨重0.4716公克，有
    交通部民用航空局航空醫務中心毒品鑑定書正本1紙在卷可
    稽。而按被告尿液係經慈濟大學濫用藥物檢驗中心先以酵素
    免疫分析法初步檢驗，再以氣相層析質譜儀分析法確認有毒
    品反應，且以氣相層析質譜儀之方法作藥物及其代謝產物之
    定性及定量分析檢驗者，因其原理係檢品經氣化後，通過層
    析管分離純化，再將純化後的成分循序送入質譜儀做個別的
    鑑定，因質譜儀所測定之圖譜，在化學上被公認具有指紋特
    性，故可據以完全判定該檢品係為何種化合物。再者，海洛
    因於尿液中排出之最長時限，固受施用劑量、施用方式、個
    人體質及其代謝情況等因素影響，因個案而異，惟一般而言
    ，最長可能不會超過4日（即96小時），亦有行政院衛生署
    管制藥品管理局91年10月3日管檢字第110436號函為憑。是
    被告於95年12月13日、96年5月26日、96年6月15日、96年8
    月2日、96年8月28日及96年9月13日之尿液檢驗報告既均呈
    嗎啡陽性反應，則堪認被告於95年12月10日下午10時許、96
    年5月26日上午2時46分許往前回溯4日內之某時、96年6月15
    日下午4時50分許往前回溯4日內之某時、96年8月2日下午6
    時25分許往前回溯4日內之某時、96年8月28日下午9時5分許
    ，往前回溯4日內之某時，各施用海洛因1次，至被告自白於
    96年9月11日下午6時許施用海洛因1次，亦與上開事證相符
    。又被告前因施用毒品案件，經2次觀察勒戒後，均認無繼
    續施用毒品之傾向，由臺灣宜蘭地方法院檢察署檢察官及臺
    灣花蓮地方法院檢察署檢察官，分別以92年度毒偵字第33 2
    、433號及93年度發查毒偵字第1號不起訴處分確定，並各於
    92年6月27日、94年3月31日執行完畢釋放，有卷附臺灣高等
    法院被告前案紀錄表可參。依上所述，本件事證明確，被告
    於觀察、勒戒執行完畢後5年內再犯本件施用毒品犯行堪以
    認定，應依法論科。
二、查海洛因為毒品危害防制條例第2條第2項第1款所規定之第
    一級毒品，不得擅自施用，核被告前開施用海洛因之行為，
    係犯毒品危害防制條例第10條第1項施用第一級毒品罪。被
    告施用行為前後持有海洛因之低度行為，為其施用之高度行
    為所吸收，不另論罪。又依95年7月1日刑法修正施行後第56
    條修正理由之說明，謂「對繼續犯同一罪名之罪者，均適用
    連續犯之規定論處，不無鼓勵犯罪之嫌，亦使國家刑罰權之
    行使發生不合理之現象。」、「基於連續犯原為數罪之本質
    及刑罰公平原則之考量，爰刪除有關連續犯之規定」等語，
    即係將本應各自獨立評價之數罪，回歸本即應賦予複數法律
    效果之原貌。因此，就刑法修正施行後多次施用毒品之犯行
    ，採一罪一罰，始符合立法本旨。是刑法修正施行後之各次
    施用毒品犯行，均係為滿足各該次之毒癮，於滿足毒癮後，
    該次施用行為即已完成，各次施用毒品犯行均為各自獨立之
    行為，各具獨立性。徵諸上揭說明，被告前開多次施用海洛
    因犯行，犯意各別，行為互殊，應予分論併罰。爰審酌被告
    前經毒品危害防制條例觀察、勒戒程序後，竟再犯本件施用
    毒品犯行，顯見其已無法依憑己力拔除毒癮，惟念其坦承犯
    行，態度良好及施用情形等一切情狀，就其所犯上開各罪分
    別量處如主文所示之刑。次查被告於95年12月13日所犯施用
    第一級毒品罪之犯罪時間，係於96年4月24日以前，符合中
    華民國九十六年罪犯減刑條例第2條第1項第3款所定之減刑
    要件，應減其刑期二分之一，故減為有期徒刑3月，並與其
    他不應減刑之施用第一級毒品罪所處之刑，定其應執行之刑
    ，。扣案第一級毒品海洛因1小包（毛重0.681公克，驗餘淨
    重0.4716公克），為查獲之毒品，依毒品危害防制條例第18
    條第1項前段宣告沒收銷燬之；扣案之注射針筒1支，係屬被
    告所有，且供其施用毒品海洛因所用之物，亦據被告供明在
    卷，惟注射針筒原具其他醫療用途，並非專供施用毒品所用
    之物，爰依刑法第38條第1項第2款之規定宣告沒收。
據上論斷，應依刑事訴訟法第273條之1第1項、第299條第1項前
段，毒品危害防制條例第10條第1項、第18條第1項前段，刑法第
11條前段、第38條第1項第2款、51條第5款，中華民國九十六年
罪犯減刑條例第2條第1項第3款、第7條、第11條，判決如主文。
本案經檢察官吳廣莉到庭執行職務
中　　華　　民　　國　　96　　年　　12　　月　　7　　日
                  刑事第四庭  法  官  謝佩玲
以上正本證明與原本無異。
如不服本判決應於收受本判決後10日內向本院提出上訴書狀，並
應敘述具體理由。若未敘述理由者，應於上訴期間屆滿後20日內
向本院補提理由書狀(均須按他造當事人之人數附繕本)。
                              書記官  林慶生
中　　華　　民　　國　　96　　年　　12　　月　　10　　日
附錄法條
毒品危害防制條例第10條第1項
施用第一級毒品者，處6月以上5年以下有期徒刑。
